【裁判字號】    97,訴,1175
【裁判日期】    970903
【裁判案由】    違反槍砲彈藥刀械管制條例
【裁判全文】
臺灣臺北地方法院刑事判決              97年度訴字第1175號
公  訴  人  臺灣臺北地方法院檢察署檢察官
被      告  乙○○
                    號3樓
選任辯護人  何宗翰律師
            劉衡慶律師
上列被告因違反槍砲彈藥刀械管制條例案件，經檢察官提起公訴
（九十七年度偵字第五七三一號），本院判決如下：
    主  文
乙○○持有可發射子彈具有殺傷力之改造手槍，累犯，處有期徒
刑年貳月，併科罰金新臺幣萬元，罰金如易服勞役，以新臺
幣壹仟元折算壹日。扣案如附表所示之物均沒收。
    事  實
一、乙○○於民國八十六年間因違反麻醉藥品管理條例案件，經
    臺灣士林地方法院於八十六年十一月十日以八十六年度易字
    第一七四七號判處有期徒刑九月，經臺灣高等法院於八十七
    年三月十一日八十七年度上易字第六八二號駁回上訴後確定
    ；又於八十六年間因違反麻醉藥品管理條例案件，經本院於
    八十七年十一月四日以八十七年訴更一字第九號判處有期徒
    刑六年，經臺灣高等法院於八十八年一月十五日以八十七年
    上訴字第五０八九號駁回上訴後確定；上揭二案經臺灣高等
    法院於八十八年五月十日以八十八年度聲字第四九二號裁定
    應執行有期徒刑六年六月確定，於九十一年十月四日因縮短
    刑期假釋出監，甫於九十四年十月三日因假釋保護管束期滿
    執行完畢。詎仍不知悔改，明知未經許可，不得持有具有殺
    傷力之改造手槍及子彈，竟基於持有改造手槍及子彈之犯意
    ，於不詳時、地取得具有殺傷力之改造手槍一把（仿
    BERETTA廠84型半自動手槍製造之槍枝，換裝土造金屬槍管
    而成，槍枝管制編號00000000000號，下稱系爭改造手槍
    ）、非制式子彈六顆（下稱系爭子彈）而持有之。嗣乙○○
    於九十七年間擔任址設臺北市○○○路○段480號地下一樓「
    欣利歌唱坊」之經理，於九十七年二月二十三日晚間約九時
    七分許，在休假中接獲友人電話，告知欣利歌唱坊老闆娘丙○○因店內遭客人林迪龍、戊○○、馬思廣及姓名年籍均不
    詳綽號「海狗」、「麒麟」、「阿鎮」、「阿偉」、「阿吉
    」等人鬧場之事請其支援，即攜帶內裝填有系爭子彈六顆之
    系爭改造手槍一把於上衣口袋內前往處理時，見馬思廣於臺
    北市○○○路○段與松山路交叉路口永和豆漿店前，因不滿
    丙○○向渠等追討酒帳之事，以手推丙○○並作勢欲毆打，
    隨即出手制止並夥同其旁由丙○○所邀集姓名年籍均不詳之
    成年男子約十餘人與林迪龍、馬思廣、戊○○等七、八人發
    生互毆，而乙○○於混亂中遭追打至欣利歌唱坊旁防火巷時
    ，因臉部受傷而自知不敵，為使林迪龍、馬思廣、戊○○等
    人停止對其攻擊，即自身上取出系爭改造手槍，朝地面射擊
    子彈一發，並趁亂逃離現場，後警方認乙○○涉有重嫌，並
    策動乙○○出面說明，乙○○始於同年二月二十五日晚間十
    一時二十分許，自行持系爭改造手槍（內有系爭子彈五顆）
    向臺北市政府警察局信義分局小隊長丁○○投案，而循線查
    獲上情。
二、案經臺北市政府警察局信義分局報告臺灣臺北地方法院檢察
    署檢察官偵查起訴。
    理  由
壹、程序部分：
一、按被告以外之人於審判外之言詞或書面陳述，除法律有規定
    者外，不得作為證據，刑事訴訟法第一百五十九條第一項固
    定有明文。惟被告以外之人於審判外之陳述，雖不符前四條
    之規定，而經當事人於審判程序同意作為證據，法院審酌該
    言詞陳述或書面陳述做成時之情況，認為適當者，亦得為證
    據；又當事人、代理人或辯護人於法院調查證據時，知有第
    一百五十九條第一項不得為證據之情形，而未於言詞辯論終
    結前聲明異議者，視為有前項之同意，同法第一百五十九條
    之五第一項、第二項亦已分別明訂。查本件被告及其辯護人
    於本院言詞辯論終結前，均未對證人林迪龍、馬思廣、吳伊
    凡、陶清龍於警詢中證述之證據能力聲明異議，且本院審酌
    該言詞陳述做成時之情況，亦無何不當之處，應有證據能力
    。至證人戊○○於警局中證述之證據能力，因業據被告於本
    院準備程序時聲明異議，爰依刑事訴訟法第一百五十九條第
    一項之規定，不得作為證據。
二、再按被告以外之人於偵查中向檢察官所為之陳述，除顯有不
    可信之情況者外，得為證據，刑事訴訟法第一百五十九條之
    一第二項亦定有明文。本件證人甲○○於偵查中之證詞，係
    據其依法具結後所為，且並無顯不可信之情況，應有證據能
    力。至被告雖辯稱以證人甲○○於偵查中之陳述係未經對質
    詰問，依最高法院九十六年度台上字第六八七三號判決之意
    旨，應無證據能力云云。然觀諸前揭判決意旨，係強調被告
    依法有對證人之對質及詰問權利，並未據此否認證人於偵查
    中具結後所為言詞陳述之證據能力，且證人甲○○於本院審
    理時，業經本院依公訴人之聲請傳喚到庭作證，並已履行交
    互詰問程序，亦無前揭最高法院判決所稱未就證人偵查中之
    陳述，給予被告對質及詰問之機會，因而產生合法性之問題
    之情形，是本件證人甲○○於偵查中之陳述，應有證據能力
    ，合先敘明。
貳、實體部分：
一、訊據被告乙○○矢口否認有何持有具殺傷力之改造手槍及子
    彈之犯行，並辯稱：伊於案發時、地係因制止證人林迪龍、
    馬思廣及戊○○等人推打伊大嫂丙○○，遭林迪龍等人毆打
    ，並於混亂中遭某不知名男子持槍威脅，伊為求自保，遂於
    慌亂下奮力將槍搶下，卻仍遭毆打，始持槍朝路旁水溝蓋開
    一槍示警後趁亂逃逸，伊因遭毆打而頭昏目眩，於將系爭改
    造手槍及子彈藏放車內後，即至基隆就醫，並至伊妹妹家中
    昏睡二天，起來後即立即聯絡臺北市政府警察局信義分局小
    隊長丁○○自首並報繳槍彈，是伊搶槍及開槍示警均屬正當
    防衛，若法院仍認伊有防衛過當之情形，則伊係於警方未確
    認伊為犯罪嫌疑人之際即自首並報繳槍枝，亦應依槍砲彈藥
    刀械管制條例第十八條第一項之規定減輕或免除其刑云云。
    經查：
  (一)本件扣案之系爭改造手槍一把（槍枝管制編號0000000000，
    含彈匣一隻），係仿BERETTA廠84型半自動手槍製造之槍枝
    ，換裝土造金屬槍管而成，擊發功能正常，可供擊發適用子
    彈使用，而具殺傷力，而扣案之系爭子彈五顆，均係非制式
    子彈，由金屬彈殼組合直徑7.9±0.5mm金屬彈頭而成，採樣
    貳顆試射，可擊發，均具殺傷力等情，有內政部警政署九十
    七年三月二十四日刑鑑字第0970029464號槍彈鑑定書一紙附
    卷可稽。而警方於九十七年二月二十三日晚間於欣利歌唱坊
    一樓防火巷水溝旁所查獲之彈殼一個，經送內政部警政署刑
    事警察局鑑定之結果，認係已擊發之非制式金屬彈殼一情，
    亦有該局九十七年四月十八日刑鑑字第0970041905號槍彈鑑
    定書在卷可參。
  (二)又被告乙○○為欣利歌唱坊之經理，於九十七年二月二十三
    日晚間休假時，因該歌唱坊遭林迪龍、馬思廣及戊○○等人
    鬧場，經老闆娘丙○○託人以電話聯絡其到店內，而其於當
    日晚間約九時七分許至歌唱坊旁即臺北市○○○路○段與松
    山路口永和豆漿店前時，因見丙○○向林迪龍等人索討酒帳
    反遭馬思廣推打，即出手制止，並與林迪龍、馬思廣及戊○○等人發生互毆，於混亂中曾於欣利歌唱坊旁防火巷處持系
    爭改造手槍朝路旁射擊子彈一發示警，並趁亂逃逸，其後則
    於同年月二十五日晚間聯絡臺北市政府警察局信義分局小隊
    長丁○○後，在同日晚間十一時二十分許，於臺北市○○區
    ○○街附近，將系爭改造手槍一把及子彈五顆交予臺北市政
    府警察局信義分局小隊長等情，業據被告於警詢、偵查及本
    院審理時供述明確，核與證人丙○○於本院審理時所證：被
    告於案發時、地，係見其遭酒醉不付帳之客人推打，因而出
    手制止，並進而互毆受傷，之後則聽到槍聲等情，及證人馬
    思廣於偵查中所證：「我是有推了老闆娘，被告出來護著她
    ，接著就發生打架，其他人來把我們拉開，我回頭去撿外套
    ，接著就聽到槍聲。」等語、證人戊○○於本院審理時所證
    ：於案發當日晚間與友人約五、六人一同至欣利卡拉OK店飲
    酒後，見馬思廣在一樓與老闆娘理論，雙方人馬即發生拉扯
    及互毆，後來對方穿白色衣服之男子與馬思廣及林迪龍發生
    拉扯間即掏槍朝水溝蓋射擊等語、及證人丁○○於本院審理
    時證稱：「（97年2月25日被告有無打電話給你？）有，他
    在電話中對我說，他人受傷，在基隆醫院，所以沒有馬上跟
    我聯絡，被告說會來警局向我說明。」、「（是同事去取槍
    ，還是被告自行帶槍到警局？）是被告自己打電話給我，跟
    我約在信義區○○街見面，我一到該地的時候，被告就把扣
    案的槍彈交給我。」等語均大致相符，且有名片一紙、現場
    及系爭改造手槍及子彈照片共十五張附卷可稽，以系爭改造
    手槍一把、未擊發之系爭子彈五顆、已擊發之系爭子彈彈殼
    一只扣案可資佐證，是被告此部分自白核與事實相符，應堪
    信為真正。
  (三)被告雖辯稱：伊於案發時、地係單獨遭證人林迪龍、馬思廣
    及戊○○等人攻擊，後某黑衣男子持槍對其稱：「你給我還
    手試試看。」，其為確保自身生命安全，遂奮力搶下槍枝，
    但因仍遭毆打，始持槍向路旁擊發一槍，以趁亂逃逸云云。
    然查：
  1.被告於案發時、地見證人馬思廣等人以手推老闆娘丙○○後
    ，係夥同由丙○○所找來約十名不知名之成年男子一同與馬
    思廣、林迪龍等七、八人互毆等情，業據證人馬思廣於警詢
    中證稱：「我大約在昨（23）日晚上20時許前往『欣利卡拉
    OK』消費喝酒；我與戊○○、林迪龍、綽號『海狗』、『麒
    麟』、『阿鎮』、『阿偉』、『阿吉』（年籍均不清楚）等
    人去的，除了我跟戊○○、林迪龍、綽號『海狗』等4人坐
    的比較久外，其餘4人進去店內打完招呼就走了；警方到達
    時僅有我、戊○○、林迪龍在場，綽號海狗的朋友先離開。
    」、「一到外面我看到忠孝東路5段與松山路口的騎樓就有
    一群人，大約有10人左右，我看到老闆也在其中跟一個人講
    話。當時我有聽到『老闆娘』說人是他叫來的，我有推一下
    『老闆娘』，突然就有一名男子（衣著沒印象、好像是捲髮
    、有戴眼鏡、身高不高）從另一方向跑來，質問我為何推他
    嫂子，我就開始跟他打架。」，核與證人戊○○於本院審理
    時所證：其於案發當時係與證人馬思廣、林迪龍及其他工地
    友人五、六人一同至欣利歌唱坊飲酒，後其離開欣利歌唱坊
    上一樓時，聽到馬思廣在一樓跟歌唱坊的老闆娘理論，當時
    約有十多人圍過來，老闆娘說這些人是他叫來的，後來雙方
    人馬就發生拉扯，馬思廣有跟對方的一、二個人發生毆打，
    亦有與林迪龍與對方穿白色衣服之人發生拉扯等語大致相符
    ，且依卷附臺北市政府警察局指揮中心110報案紀錄單四紙
    內所載報案內容，均係指稱案發當時臺北市○○○路○段與
    松山路口或臺北市○○○路○段478號前有打群架事件，而被
    告於警詢及偵查中亦不否認案發當時現場約有二十多人等情
    ，足見案發當時被告應係與由證人丙○○所找來之不知名成
    年男子約十餘人一同與證人馬思廣等七、八人發生互毆，則
    被告於警詢、偵查中所辯：證人馬思廣等人僅有六至八人在
    欣利歌唱坊內消費，其不知事後案發現場何以變成二十多人
    ，應係對方人馬陸續到達現場云云，及證人丙○○於本院所
    證：案發當時現場店內之人僅有其與被告二人在場云云，顯
    不足採。
  2.又證人林迪龍、馬思廣、戊○○及綽號「海狗」、「麒麟」
    、「阿鎮」、「阿偉」、「阿吉」等人，係於案發當日下工
    後，經證人林迪龍以喝春酒為由邀約，於當日晚間五、六時
    許先至臺北市○○街「大鮮海產店」喝酒後，又改往欣利歌
    唱坊喝酒，後則發生本件槍擊事件等情，業據證人林迪龍、
    馬思廣於警詢中證述明確，核與證人即欣利歌唱坊之會計吳
    伊凡於警詢中所證：證人林迪龍、馬思廣、戊○○等約七人
    至欣利歌唱坊消費時，其感覺該七人均已喝醉，且手中還帶
    一瓶威雀威士忌，並另點一瓶威士忌酒等情並無不合，則以
    證人林迪龍等人當日至欣利歌唱坊之目的既非糾眾尋仇，而
    係下工後呼朋引伴喝春酒飲酒作樂，豈有冒著遭察覺之風險
    ，隨身攜帶槍枝之必要。反觀被告為欣利歌唱坊之經理，於
    案發當日原為其休假日，而其係於晚間接獲友人之電話，告
    知有客人在歌唱坊內鬧場，歌唱坊老闆娘丙○○希望其前往
    處理一節，業據被告於偵查及本院訊問時供述綦詳，核與證
    人丙○○於本院審理時所證情節相同，再依前述證人丙○○
    於案發當時亦已找來姓名年籍均不詳之成年男子約十餘人到
    場助勢一情，足見被告於接獲電話後到場時，應已做好與至
    店內鬧場之人示威之準備，而非無攜帶槍彈以自保及恐嚇林
    迪龍等人之可能。
  3.且被告對於其於案發當時搶槍之情形，先係於警詢中供稱：
    「突然，我看到有人持一把槍，我就馬上靠近去搶那把槍，
    槍也讓我搶到，我叫他們不要再打我，但是他們還是繼續打
    我，我就朝地面開一槍示警，但是他們還是繼續圍過來打我
    ，我就旁邊防火巷跑走。」、「我當時被打到眼睛受到傷害
    ，暈頭轉向我不知道是從誰那裡搶到的。」、「（如你所述
    ，是否從毆打你的人手上搶到該槍？）我無法確定。」、「
    （如警方提供相片，你是否能指認係由誰手上搶到該槍械？
    ）我當時被打的頭暈，而且我只稍微瞄到一眼，所以現在無
    法正確指認。」，於偵查中又改稱：「我被打滿頭包後，我
    跑到防火巷，又看到有人拿著槍，我把他搶過來，他們還繼
    續打我。」、「（槍從哪裡搶來的？）我不知道那個人的名
    字，那時有20幾個人。」、「（那個人有在店裡消費？）沒
    有。」、「（那個人為何在場？）我不知道。」、「（你搶
    到槍以後，情形？）他們繼續要打我，我就往地上開一槍，
    他們退後，我就跑掉了，槍後來放在山上車子上。」、「（
    能否找出拿槍的人？）我不確定。」、「（拿槍的人是誰？
    ）我被打了，滿臉都是血，只有一點印象而已。」，再於本
    院準備程序中又改稱：「我已經被打到已經眼睛有撕裂傷，
    臉部也有受傷，他們在打的時候，他們有人說，你給我還手
    試試看，然後我就看到講話的那個人手上拿著壹把槍，我就
    奮不顧身去搶那把槍，結果搶到，我搶到那把槍後之後，他
    們還繼續打我，我因為不想傷人，就朝後面的地下開了一槍
    ，他們有嚇到，我就從後面巷子逃走。」、「（持槍叫你不
    要反抗的那個人有何特徵？）我只知道那個人170幾公分，
    穿黑色的衣服，頭髮、身材我都不會講，因為我不認識那個
    人。」、「（當你搶到槍枝之後，對方如何反應？）繼續打
    我的頭部，搶到槍大概打了一分鐘，所以我才會開槍。」云
    云。則其對於原持槍之人，先係供稱因傷到眼睛且頭暈，並
    不知道從何人手中搶下云云，在偵查中卻能明確指出該人並
    未在欣利歌唱坊店內消費，並於本院準備程序中再改稱其知
    該持槍男子係穿著黑色衣服、身高約170幾公分云云，供述
    已前後不一外；又以槍彈因具有殺傷力，足以威脅人體之生
    命及身體之安全等情，應為一般人所得知悉之事，且被告於
    案發當時在混亂中因見有人持槍，認其生命受到很大威脅，
    因而奮力搶下槍枝一節，亦經被告於本院審理時供述甚詳，
    若被告確係奮力自他人手中搶得系爭改造手槍，則原持有系
    爭改造手槍之人，因知悉該手槍確具有殺傷力，且內有可擊
    發之子彈，為顧及自身生命、身體安全，自當拼其全力將系
    爭改造手槍搶回，或及早逃脫避難，豈有於槍枝遭被告搶後
    ，卻視若無睹，仍與其他同夥繼續毆打被告長達被告所稱之
    一分鐘之久，是被告所辯前揭搶槍情節，顯與常情不符，並
    不足採。
  4.至證人丙○○雖於本院審理時所證：被告於案發當時遭酒醉
    客人毆打至欣利歌唱坊旁之防火巷時，其曾見一黑衣男子突
    然走進防火巷，並從包包內掏出一把槍，其嚇了一跳，就跑
    進歌唱坊內找人幫忙，結果走到樓梯一半就聽到槍聲云云。
    然其所證，與被告所辯：其見黑衣男子持槍向其威脅後，即
    衝上前去抓黑衣男子的槍，把黑衣男子的手一直扭，然後將
    手槍硬搶下來，卻仍遭對方毆打約一分鐘，其始開槍示警等
    情所花費之時間顯不相當外。又依其所證，當時對方係二、
    三人一同毆打被告一人，且被告始終居於下風，而該黑衣男
    子並非案發當日吵鬧之客人，原係坐在旁邊，卻於被告遭追
    打至防火巷內後突然出現掏槍，所證除與常情不符外，再以
    被告當時情形已處於弱勢之情形下，又何有由似乎毫不相干
    之人持槍威脅被告放棄反抗之必要。況證人丙○○為欣利歌
    唱坊之老闆娘，而被告則為該歌唱坊之股東一節，為證人陶
    清龍於警詢中證述明確，且以被告口稱證人丙○○為「大嫂
    」，亦可證明其二人間交情匪淺，又被告於案發當日在休假
    中仍前往欣利歌唱坊，並與馬思廣等人發生衝突，均係由證
    人丙○○以電話邀其到場所致，而證人丙○○卻對於案發當
    時與林迪龍、馬思廣等人發生衝突之實際情形、老闆楊炎峰
    是否曾在場處理、其是否曾找來十餘名姓名年籍不詳之成年
    男子到場助勢、案發現場互毆之情況均語多不實，顯有迴護
    被告之意，是其前揭所證，應不足採。
  5.再以證人林迪龍、馬思廣於警局及偵查中、證人戊○○於偵
    查及本院審理時均未證述曾於案發當時聽聞有黑衣男子持槍
    威脅被告放棄反抗，及被告搶槍之事，而證人戊○○並於偵
    查及本院審理時證稱：其確定當時係一穿白色外套之人與證
    人馬思廣及林迪龍拉扯間，從旁掏出類似槍枝之物，後即聽
    到槍聲等語。而被告既於本院審理時坦承於案發當日係穿著
    與黑色相反顏色之衣服，且亦不否認係其於案發當時持槍朝
    地面射擊示警，又被告非無於案發當日持槍至現場之動機，
    是可認扣案系爭改造手槍一把及系爭子彈五發及於案發現場
    所發現已發射之彈殼一枚，原即應為被告所持有，並由被告
    於案發當時攜至現場無誤，則被告前揭辯解，均屬臨訟卸責
    之詞，委無可取。
  (四)而系爭改造手槍及子彈原即為被告所持有一節，前已敘明，
    則被告所辯其於案發當時係基於正當防衛而自黑衣男子處搶
    得槍枝，且並未逾越必要程度，應屬不罰行為云云，顯屬無
    據。
  (五)是綜上所述，被告持有改造槍彈之犯行，事證明確，應依法
    論科。
二、核被告所為，係犯槍砲彈藥刀械管制條例第八條第四項之無
    故持有改造手槍罪及第十二條第四項之無故持有子彈罪。被
    告以一持有行為，同時觸犯槍砲彈藥刀械管制條例第八條第
    四項及第十二條第四項之罪，為想像競合犯，應依刑法第五
    十五條之規定，從一重論以槍砲彈藥刀械管制條例第八條第
    四項之持有改造手槍罪。至被告於九十七年二月二十三日晚
    間約九時七分許，為求嚇阻證人林迪龍、馬思廣及戊○○等
    人之攻擊，持系爭改造手槍朝地面射擊子彈一發之行為，雖
    亦涉犯刑法第三百零五條之恐嚇危害安全罪，然其所為係就
    現在不法之侵害所為防衛自己權利之正當行為，且未逾越必
    要之程度，應屬合法之正當防衛行為而不罰，又公訴人就此
    部分亦已表明並未一併提起公訴之意，本院自不另就此部分
    為無罪之諭知，附此敘明。
三、又被告前於八十六年間因違反麻醉藥品管理條例案件，經臺
    灣士林地方法院於八十六年十一月十日以八十六年度易字第
    一七四七號判處有期徒刑九月，經臺灣高等法院於八十七年
    三月十一日八十七年度上易字第六八二號駁回上訴後確定；
    又於八十六年間因違反麻醉藥品管理條例案件，經本院於八
    十七年十一月四日以八十七年訴更一字第九號判處有期徒刑
    六年，經臺灣高等法院於八十八年一月十五日以八十七年上
    訴字第五０八九號駁回上訴後確定；上揭二案經臺灣高等法
    院於八十八年五月十日以八十八年度聲字第四九二號裁定應
    執行有期徒刑六年六月確定，於九十一年十月四日因縮短刑
    期假釋出監，甫於九十四年十月三日因假釋保護管束期滿執
    行完畢等情，有卷附臺灣高等法院被告前案紀錄表一份可按
    ，其於有期徒刑執行完畢後，五年內故意再犯有期徒刑以上
    之罪，為累犯，應依法加重其刑。至被告雖辯稱：其係於九
    十七年二月二十五日晚間自行打電話向臺北市政府警察局信
    義分局小隊長丁○○自首並報繳槍枝，已符合槍砲彈藥刀械
    管制條例第十八條第一項前段之規定，應減輕或免除其刑云
    云。然依刑法第六十二條規定，係對於未發覺之罪自首而受
    裁判者，始減輕其刑，此所謂「發覺」，並非以有偵查犯罪
    權責之機關或人員確知其人犯罪無誤為必要，如有確切之根
    據因而對犯人發生合理之懷疑，即足當之。而證人即臺北市
    政府警察局信義分局小隊長丁○○於本院審理時即已證稱：
    其於案發後係綜合欣利歌唱坊會計所稱被告當日曾從店內到
    一樓幫他大嫂排解遭毆打之事，及路人稱持槍之人身高不高
    等情，再經詢問證人林迪龍、馬思廣及戊○○之結果，即已
    懷疑當日係被告開槍，並於案發當日即請欣利歌唱坊股東丙○○代為聯絡被告到案等語，顯見被告確係於警方發覺係被
    告犯罪後，經過二日才通知信義分局小隊長投案，而不符合
    自首之要件，縱其於投案當日自行報繳槍枝，自仍無依槍砲
    彈藥刀械管制條例第十八條第一項前段減輕或免除其刑之情
    形。又被告雖辯稱：其於案發後至投案前，並未接獲警局或
    同事受警局囑託策動其出面知電話云云，然以被告於案發當
    日開槍示警後隨即逃逸無蹤，卻可於投案當日直接聯絡承辦
    本案之臺北市政府警察局信義分局小隊長丁○○投案並報繳
    槍枝，足見被告於投案前應已知悉證人丁○○正透過管道聯
    絡其到案說明之事，是其前揭所辯，亦屬飾卸之詞，並不足
    採。
四、爰審酌被告乙○○無故持有具有殺傷力之系爭改造手槍一把
    、子彈六顆，並持以處理其所工作之歌唱坊內客人紛爭之事
    ，擁槍自重，對於社會秩序所生危害，不可謂為不大，且犯
    後否認犯行，飾詞狡辯，並無悔改之意，惟其持槍並未傷人
    ，人性並未泯滅等一切情狀，量處如主文所示之刑，並就罰
    金刑部分諭知易服勞役之折算標準，以示懲儆。扣案如附表
    所示之改造手槍及子彈，均係違禁物，均依刑法第三十八條
    第一項第一款之規定併予宣告沒收。至於鑑定過程中取樣試
    射之非制式子彈二顆，與被告於案發當日擊發子彈後所留下
    之彈殼一個，均已因擊發而失其違禁物之性質，故不予宣告
    沒收，併此敘明。
據上論斷，應依刑事訴訟法第二百九十九條第一項前段，槍砲彈
藥刀械管制條例第八條第四項、第十二條第四項，刑法第十一條
前段、第五十五條、第四十二條第三項前段、第三十八條第一項
第一款，判決如主文。
本案經檢察官葉雅婷到庭執行職務。
中    華    民    國    97    年    9     月    3     日
              臺灣臺北地方法院刑事第十七庭
                  審判長法  官  劉煌基
                        法  官  賴淑美
                        法  官  劉秀君
上正本證明與原本無異。
如不服本判決，應於判決送達後10日內向本院提出上訴狀 (應抄
附繕本)。
                        書記官  吳俊龍
中    華    民    國    97    年    9     月    3     日
附表
┌──┬───────┬───┬──────────┐
│編號│ 物品         │  數量│          備註      │
├──┼───────┼───┼──────────┤
│一  │仿BERETTA廠84 │一把（│槍枝管制編號110200  │
│    │型半自動手槍，│內含彈│27045號             │
│    │換裝土造金屬槍│匣一個│                    │
│    │管之改造手槍  │）    │                    │
├──┼───────┼───┼──────────┤
│二  │金屬彈殼組合直│三顆  │原有六顆，一顆已遭  │
│    │徑7.9±0.5mm金│      │被告於案發時射擊。  │
│    │屬彈頭而成之非│      │另查扣之五顆子彈中  │
│    │制式子彈      │      │，經鑑驗試射擊發二  │
│    │              │      │顆，均具殺傷力。    │
└──┴───────┴───┴──────────┘
附錄本案論罪科刑法條全文：
槍砲彈藥刀械管制條例第8條
未經許可，製造、販賣或運輸鋼筆槍、瓦斯槍、麻醉槍、獵槍、
空氣槍或第4條第1項第1款所定其他可發射金屬或子彈具有殺傷
力之各式槍砲者，處無期徒刑或5年以上有期徒刑，併科新臺幣1
千萬元以下罰金。
未經許可，轉讓、出租或出借前項所列槍枝者，處 5 年以上有期
徒刑，併科新臺幣 1 千萬元以下罰金。
意圖供自己或他人犯罪之用，而犯前二項之罪者，處無期徒刑或
7 年以上有期徒刑，併科新臺幣 1 千萬元以下罰金。
未經許可，持有、寄藏或意圖販賣而陳列第 1 項所列槍枝者，處
3年以上10年以下有期徒刑，併科新臺幣700萬元以下罰金。
第 1 項至第 3 項之未遂犯罰之。
槍砲彈藥刀械管制條例第12條
未經許可，製造、販賣或運輸子彈者，處 1 年以上 7 年以下有
期徒刑，併科新台幣 500 萬元以下罰金。
未經許可，轉讓、出租或出借子彈者，處 6 月以上 5 年以下有
期徒刑，併科新台幣 300 萬元以下罰金。
意圖供自己或他人犯罪之用，而犯前二項之罪者，處 3 年以上
10 年以下有期徒刑，併科新台幣 700 萬元以下罰金。
未經許可，持有、寄藏或意圖販賣而陳列子彈者，處 5 年以下有
期徒刑，併科新台幣 300 萬元以下罰金。
第 1 項至第 3 項之未遂犯罰之。
中華民國刑法第305條
（恐嚇危害安全罪）
以加害生命、身體、自由、名譽、財產之事，恐嚇他人致生危害
於安全者，處 2 年以下有期徒刑、拘役或 3 百元以下罰金。


司法院資訊處製作；財團法人民間司法改革基金會備份。
